最高法院刑事裁定　　　　　　　　　　111年度台抗字第224號
抗　告　人　陳賢杉


上列抗告人因違反毒品危害防制條例等罪案件，不服臺灣高等法
院花蓮分院中華民國110年12月27日定應執行刑之裁定（110年度
聲字第258號），提起抗告，本院裁定如下：
    主  文
抗告駁回。  
    理  由
一、裁判確定前犯數罪者，併合處罰之。又數罪併罰，有二裁判
    以上者，依刑法第51條之規定，定其應執行之刑。且數罪併
    罰，宣告多數有期徒刑者，於各刑中之最長期以上，各刑合
    併之刑期以下，定其刑期，但不得逾30年，同法第50條第 1
    項前段、第51條第5 款、第53條規定甚明。再者，執行刑之
    量定，係事實審法院自由裁量之職權，倘其所酌定之執行刑
    ，並未違背刑法第51條各款或刑事訴訟法第370條第3項等所
    定之方法或範圍（即法律之外部性界限），亦無明顯違背公
    平、比例原則或整體法律秩序之理念（即法律之內部性界限
    ），即不得任意指為違法或不當。
二、本件抗告人陳賢杉所犯如原裁定附表（下稱附表）編號1至2
    所示各罪，其中編號1所示之罪為得易科罰金之罪，編號2所
    示4 罪均為不得易科罰金之罪，分別經法院判處罪刑確定。
    原審經審核後，認檢察官依抗告人請求所為之聲請為正當，
    並以各刑中最長期為有期徒刑8年6月，各刑合併之刑期為有
    期徒刑32年3月，刑期總和已逾30年，及其中附表編號2所示
    4罪曾經定應執行刑為有期徒刑9年10月，乃酌情定應執行刑
    為有期徒刑10年，既未逾越法律外部性及內部性界限之上限
    （即有期徒刑10年1 月），並未超越法律授與裁量權之目的
    ，亦無顯然違反衡平原則之裁量權濫用情形，要屬原審法院
    裁量職權之適法行使，核無違法或不當。
三、抗告意旨稱：原裁定之審判長法官林信旭、陪席法官顏維助
    ，係抗告人遭判處罪刑之如附表編號2 所載第二審確定判決
    之審判長、受命法官，均應自行迴避，以確保人民受公平審
    判之訴訟權益等語。
四、刑事訴訟法第17條第8 款規定之法官曾參與前審之裁判，應
    予迴避，係指同一法官就同一案件，曾參與下級審之裁判而
    言。原裁定合議庭審判長法官林信旭、陪席法官顏維助，雖
    分別係如附表編號2 所載第二審確定判決（即臺灣高等法院
    花蓮分院109年度上訴字第136號判決）之審判長、受命法官
    ，然該確定判決與本件合併定應執行刑，非屬同一案件，上
    開2位法官自無法定迴避事由；抗告人又未具體指摘上開2位
    法官審理本件定應執行刑裁定時，有何刑事訴訟法第18條第
    2 款所定足認執行職務有偏頗之虞情形。抗告意旨徒憑己見
    ，任意指摘上開2 位法官未自行迴避致原裁定不當，為無理
    由，應予駁回。
據上論結，應依刑事訴訟法第412條，裁定如主文。
中    華    民    國   111    年    2     月    16    日
                  刑事第五庭審判長法  官  吳  信  銘  
                                  法  官  何  菁  莪  
                                  法  官  沈  揚  仁  
                                  法  官  蔡  廣  昇  
                                  法  官  梁  宏  哲  
本件正本證明與原本無異
                                  書記官
中    華    民    國   111    年    2     月    21    日